【裁判字號】    95,上更(一),200
【裁判日期】    950705
【裁判案由】    詐欺等
【裁判全文】
臺灣高等法院刑事判決             95年度上更(一)字第200號
上  訴  人
即  被  告  癸○○
選任辯護人  舒建中律師
上列上訴人因詐欺等案件，不服臺灣臺北地方法院91年度訴字第
1031號，中華民國92年4月24日第一審判決（起訴案號：臺灣臺
北地方法院檢察署91年度偵字第16176號），提起上訴，經判決
後，由最高法院發回更審，本院判決如下：
    主  文
原判決撤銷。
癸○○共同以犯詐欺取財罪為常業，處有期徒刑壹年。
如附表一（除已滅失者外）、附表二所示之物、變造之「辛○○
」身分證上癸○○之照片壹張均沒收。
    事  實
一、癸○○意圖為自己不法所有，基於行使偽造信用卡、偽造私
    文書及盜接他人電信設備通信之概括犯意，與已成年之己○○（綽號「大胖」）、楊國忠（綽號「連長」、「豬公」）
    、李豫宗（以上三人由檢察官另案偵辦中）及姓名、年籍均
    不詳，綽號「運將」、「阿俊」、「姐仔」、「長毛」、「
    偉仔」等成年人組成偽卡盜刷集團，基於共同犯意聯絡，由
    「阿俊」先自電話簿選定位於臺北縣市之各大鐘錶公司或金
    飾店之電話及住址，勘查地形及商店買賣模式，製作犯罪處
    所之地圖，並排定作案順序，先後約在台北縣中和市○○路
    「古早傳說泡沫紅茶店」或「金石堂書店」等地集合後，搭
    乘計程車前往擇定之鐘錶公司或金飾店後，分為二組，先由
    癸○○身穿繡有「電信公司」四字之藍色工作服與「阿俊」
    或「大胖」，向鐘錶公司或金飾店商店所在大樓管理員以檢
    修電話線為辭，向大樓之管理員出示「異線裝移機移拆聯單
    」及「工程契約」等單據，矇混進入大樓開啟電信箱，再透
    過室外之電信箱盜接商店電話；另一組人員則持偽造信用卡
    ，前往鐘錶公司或金飾店內購物，表示要以刷卡付賬，惟所
    交付供店員刷卡之信用卡，皆因故未能透過連線端末機完成
    線上刷卡手續，旋要求店員以電話向發卡銀行，確認該信用
    卡為有效之信用卡，並透過電話以手工方式取得信用卡授權
    碼，俟店員撥電話向發卡銀行索取授權碼時，即由同謀之癸○○等人以其所有之小型電話連結至該商店電話線上之方式
    ，進行同步監聽，聞前揭商店撥打至聯合信用卡中心索取授
    權碼撥號音結束後，即將商店與聯合信用卡中心之電話切斷
    ，利用同一電話線與掌中精靈等小型電話，轉接至事先設定
    之另一電話號碼為「0000000000」、「0000
    000000」、「0000000000」等處，旋癸○○即將掌中精靈關掉，由其餘集團成員佯裝為財團法人聯合
    信用卡處理中心（下稱聯合信用卡中心）職員，與購物之犯
    罪集團成員核對身分後，給予該商店錯誤之授權碼後等，同
    意商店以手動刷卡方式刷卡，並由購物之犯罪集團成員在確
    認消費金額之簽帳單（一式三聯）上偽造「王志強」、「許
    琨府」、「何青」等署押，偽造「王志強」、「許琨府」、
    「何青」名義之簽帳單並進而行使，使鐘錶商店之店員陷於
    錯誤，而交付財物。癸○○每次既遂，可自其中分得新台幣
    （下同）二千元，足生損害於發卡銀行、信用卡處理中心、
    「王志強」、「何青」、「許琨府」，及出售鐘錶、金飾之
    公司或銀樓負責人。癸○○及己○○、楊國忠、李豫宗及綽
    號「運將」、「阿俊」、「姐仔」等人即反覆以此種行為為
    目的之主要活動之職業性犯罪，恃犯罪以維生，以此為常業
    。詳細之時間、地點及詐欺之財物如下：
（一）九十一年七月二十六日下午三時五十分許，李豫宗前往台
      北縣中和市○○街三十三號之一「嘉品銀樓」，由店長丁○○接待，以卡號「0000000000000000」之偽造信用卡，
      在如附表一編號一之簽帳單（一式三聯）上偽簽「王志強
      」署押各一枚刷卡，購買價值新台幣（下同）十萬三千八
      百元之金元寶三個、金條四條後離去。事後丁○○向聯合
      信用卡中心請款時，始發現該卡號為偽卡。
（二）九十一年七月二十六日下午七時許，李豫宗前往位於台北
      縣土城市○○路○段一五四號「寶島鐘錶公司土城分公司
      」，由店員丙○○接待，以卡號「0000000000000000」偽
      造信用卡，在如附表一編號二之簽帳單（一式三聯）上偽
      簽「王志強」署押各一枚後，刷卡購買價值十三萬五千元
      之勞力士錶一支離去，事後寶島鐘錶公司土城分公司向聯
      合信用卡中心請款時，始發現並無該筆刷卡資料，而調閱
      電話通聯紀錄。
（三）九十一年七月二十九日下午四時三十八分許，綽號「姐仔
      」之成年女子及李豫宗，先後前往位於台北市○○路○段
      一○二號「英吉利鐘錶眼鏡公司信義店」，「姐仔」先向
      店內小姐以卡號「0000000000000000」之偽造信用卡購買
      價值三十一萬九千三百元之勞力士女錶一支，在如附表一
      編號三之簽帳單（一式三聯）上偽簽「何青」署押各一枚
      ，李豫宗則持卡號「0000000000000000」之偽造信用卡，
      在如附表一編號四之簽帳單（一式三聯）上偽簽「王志強
      」署押各一枚，向店長乙○○購買共計十七萬八千元之勞
      力士男錶二支後從容離去。事後「英吉利鐘錶眼鏡公司」
      向聯合信用卡中心請款時，始知並無前二筆刷卡資料。
（四）九十一年七月三十日下午四時許，李豫宗前往位於台北縣
      新莊市○○路一三一號「尚德金銀珠寶公司」，持卡號「
      0000000000000000」之偽造信用卡，在如附表一編號五之
      簽帳單一式三聯上偽簽「王志強」署押各一枚，向店長王
      清和購買價值十一萬七千元之金飾手鍊後離去。之後又有
      另一名不詳姓名成年男子進入，持卡號「00000000000000
      00」之偽造信用卡，在如附表一編號六之簽帳單（一式三
      聯）上偽簽「許琨府」名義，購買價值七萬七千六百元之
      金飾後離去。隔日，台北縣政府警察局土城分局告知逮捕
      「王志強」，王清和始電洽聯合信用卡中心查詢得知並無
      七月三十日之交易紀錄，始知受騙。
（五）九十一年七月三十一日下午一時三十分許，李豫宗前往台
      北縣土城市○○街二四號一樓「金星珠寶銀樓」，癸○○
      則與「阿俊」在電信箱旁操作。因前日即七月三十日該銀
      樓即遭人持偽卡盜刷，李豫宗同樣欲以刷卡方式購買手鍊
      ，然刷卡機無法顯示卡號，店員庚○○則發覺有異，至公
      寓樓梯間電信箱旁，發現身背電話線之癸○○及正在電信
      箱擬接線之「阿俊」，庚○○立即報警，癸○○與「阿俊
      」在警察未到前逃逸，而店內之李豫宗則為警當場逮捕；
      事後「阿俊」並交付六萬八千元予癸○○花用。嗣癸○○
      為免被查獲，而於九十一年八月三日癸○○與「阿俊」共
      同基於變造身分證之犯意聯絡，在台北縣土城市某不詳地
      點之網路咖啡店內交付其相片予「阿俊」，由「阿俊」換
      貼癸○○照片在「辛○○」遺失之身分證上加以變造，「
      阿俊」於九十一年八月六日將變造之「辛○○」身分證交
      付癸○○隨身攜帶，擬供管理員查驗之用（並未拿出行使
      ），足以生損害於辛○○及戶政機關對戶政監理之正確性
      。
（六）九十一年八月六日下午十六時六分許，癸○○與「大胖」
      前往位於台北市○○○路○段二三五號「子○○○」，向
      大樓管理員周駿詢問電信箱之位置後，即在電信箱旁擬將
      開關裝上，「大胖」先行離去。「姐仔」則前往子○○○
      一樓「金生儀鐘錶公司」，向店員戊○○表示欲以刷卡購
      買價值三十四萬一千四百元之勞力士對錶。第一次刷卡未
      成功，「姐仔」接聽行動電話後，即以要提領現金為由，
      匆忙離開。「金生儀鐘錶公司」店長察覺有異，即至電信
      箱旁要求癸○○出示證件，癸○○逃跑不及而被當場逮捕
      送警處理，並扣得癸○○所有，供犯罪所用如附表二所示
      之物及於癸○○身上起出貼有癸○○照片之變造身分證一
      張。
二、案經臺北市政府警察局大安分局報告臺灣臺北地方法院檢察
    署檢察官偵查起訴及移送併案審理。
    理  由
一、訊據上訴人即被告癸○○，固不否認攜帶如附表二所示之物
    於前揭時間，前往前揭大樓之電信箱旁，由「阿俊」或「大
    胖」架設掌中精靈等電信設備，而由其把風或轉接電話，知
    悉其餘集團之人則到店內刷卡，除每次獲取二千元外，土城
    銀樓那次事後「阿俊」並朋分六萬八千元等情，惟辯稱：伊
    有去接電話線，但未偽造信用卡去購物，伊只負責電信箱部
    分，去店家部分伊都不清楚，變造之身分證伊未使用過，伊
    只是帶在身上而已，從來沒有拿出來過。伊不知接電話線行
    為變成詐欺。犯罪事實欄所載(一)至(五)雖有到現場，僅負責把
    風，但誤以為是徵信社竊聽電話，第(六)次才是自己操作而被
    捉等語。
二、本院查：
（一）前揭犯罪事實業據證人丁○○、丙○○、乙○○、王清和
      、庚○○、戊○○分別於警詢及原審調查中證述詳實，且
      證人周駿即子○○○管理員，於警詢中亦指認被告即為九
      十一年八月六日至子○○○佯稱為電信員工之男子，並有
      被告至該電信箱之照片四張在卷可佐（詳第一六一七六號
      偵查卷第五八、五九頁）；而另案共犯李豫宗（證人庚○○誤為李宗益）亦於原審調查中供稱：「曾在泡沫紅茶店
      見過癸○○，盜刷信用卡都是簽『王志強』，信用卡是由
      『連長』交付的，連長告訴我打電話去跟銀行照會時，銀
      行都是自己人，店家都會直接用電話詢問銀行照會，然後
      問王志強的身分資料，伊就背王志強之身分資料，之後銀
      行的人就與店家通話，店家就會用手刷卡之方式，因為銀
      行的人有給店家授權號碼。」等語；足見本件被告等人所
      組成之集團，係同時分為二組進行，一組即被告與「阿俊
      」或「大胖」，在被害人店家之大樓電信箱轉接電話，另
      一組人員，則進入店家內刷卡購買高額之財物一節明確。
（二）另案共犯李豫宗、「姐仔」所持用之卡號分別為「000000
      0000000000」、「0000000000000000號」信用卡，前六碼
      卡號為中國國際商業銀行所有之編碼，另外犯罪事實欄一
      之(四)所示之不詳姓名之男子所持用之「0000000000000000
      」之信用卡，為荷蘭銀行之編碼，此有聯合信用卡中心（
      九二）聯卡會計字第○五八號函在卷為證（詳原審卷第一
      九八頁），惟前揭三張信用卡並非中國國際商業銀行或荷
      蘭銀行所發行，亦有中國國際商業銀行九十二年三月四日
      （九二）中凱字第○二○一號函（詳原審卷第二三三頁）
      ，及荷蘭銀行九十二年三月三日（風管）荷銀（信）字第
      九二○三○五號函（詳原審卷第二二九頁）在卷為證，顯
      見前揭三張信用卡均係偽造無誤。
（三）再由卷附偽造之信用卡簽帳單（詳如附表一所示），可證
      共犯以刷卡方式詐取財物之事實。被告既坦承參與本件盜
      刷信用卡集團之犯行，且於每次出發前均在泡沫紅茶店集
      合，事前「阿俊」並告知被告集團其他成員之行為，事後
      被告除每件二千元之報酬外，另分得六萬八千元等情，足
      見被告確有正犯之犯意聯絡，則對其餘共犯行使偽造信用
      卡之行為，亦應共同承擔刑事責任；況被告自承於犯罪事
      實(一)至(五)均有在場，且負責把風，則就其所稱「阿俊」在
      攔截那一電話線，豈有不知之理？若被告全然不知，豈有
      辦法於犯罪事實(六)自己一人操作？況被告為警查獲後，在
      被告身上扣得電話簿廠商資料，均是鐘錶、珠寶店地址電
      話資料，且參酌被告於偵查中供稱：「有人出錢，要我將
      電話轉接到別處，代價是每接一家鐘錶行二千元，因白天
      會有一個女的進金生儀刷卡買手錶，屆時金生儀鐘錶行人
      員會打電話出來，我聽到撥號音完後，把原本店家撥出電
      話切斷，利用同一電話線及我帶的電話竊接至已設定好之
      處所，轉接後，我便會將轉交精靈及我的電話關掉，地圖
      上註明各家鐘錶店是準備要去這些店接電話，預備刷卡買
      錶。」等語（詳第一六一七六號偵查卷第七七頁背面、第
      七八頁背面），顯見被告早已知情，是被告辯稱：誤以為
      是竊聽電話一詞，顯不可信。
（四）扣案如附表二所示之掌中精靈電話、耳機、空力套件、迷
      你電話機、尖嘴鉗、斜口鉗、起子、犯罪地圖、廠商資料
      、電話簿廠商資料、廠商名片、異線裝移機移拆聯單、工
      程契約及開關乙組，係於被告癸○○遭逮捕當日於身上所
      繫之腰包內一併查獲，其中掌中精靈電話、耳機、空力套
      件、迷你電話機及開關一組，即係與被害店家之大樓電信
      箱連接，用以盜接電話。而異線裝移機移拆聯單及被告所
      身穿之繡有「電信公司」四字之藍色上衣一件，則係被告
      佯裝電信公司人員工作之用。「ＭＯＴＯＲＯＬＡ牌」手
      機（電話號碼為0000000000）係被告所有，而
      「ＮＯＫＩＡ牌」手機（電話號碼為000000000
      0）係「阿俊」交付被告使用，均係與其餘共犯聯絡之工
      具，業據被告於原審九十二年四月三日調查中供述詳實（
      詳原審卷第二五一至二五三頁），此外並有英吉利鐘錶公
      司、金星珠寶銀樓之電話通聯紀錄各一份在卷，足證被告
      等人確有盜接他人電信設備通信之犯行。
（五）按扣案之「辛○○」身分證，已換貼被告照片，此有被變
      造後之「辛○○」身分證影本附卷可證（詳第一六一七六
      號偵查卷第四四頁），顯見被告確有變造身分證犯行無誤
      ，惟被告堅詞否認有使用該變造之身分證，經查亦無其他
      積極證據足證其有使用之情事，是本院只能認定其僅只變
      造而已。綜上所述，被告犯行明確，堪以認定，自應依法
      論科。
三、本件公訴人雖未就前開事實欄一、(一)、(四)部分一併提起公訴
    ，惟因與已起訴並判決有罪部分屬常業詐欺之一部分關係，
    本院自得一併予以審理，於此敘明。
四、核被告癸○○所為，除犯刑法第二百零一條之一第二項之行
    使偽造信用卡罪（此部分經公訴人當庭追加起訴法條）、第
    三百四十條之常業詐欺罪外，如犯罪事實欄一之(一)、(二)、(三)
    及(四)所為，尚犯刑法第二百十六條、第二百十條之行使偽造
    私文書罪，被告如犯罪事實欄一之(五)所為，尚犯刑法第二百
    十二條之變造特種文書罪，被告就變造身分證部分，與綽號
    「阿俊」之成年男子有犯意之聯絡及行為之分擔，為共同正
    犯。被告就其餘犯行部分，則與己○○（綽號「大胖」）、
    楊國忠（綽號「連長」、「豬公」）、李豫宗及姓名、年籍
    均不詳，綽號「運將」、「阿俊」、「姐仔」、「長毛」、
    「偉仔」等成年人，有犯意之聯絡及行為之分擔，均為共同
    正犯。又偽造私文書之低度行為，為行使偽造私文書之高度
    行為所吸收，不另論罪，而如附表一所示之文書上偽造署押
    之行為，為偽造行為之部分行為，亦不另論罪，且被告先後
    多次行使偽造信用卡罪、行使偽造私文書罪之犯行，時間緊
    接，手段相同，各係觸犯構成要件相同之罪名，顯係基於概
    括犯意為之，各依連續犯規定從一重論處，並各加重其刑。
    被告上開行使偽造信用卡、行使偽造私文書罪、變造特種文
    書罪及常業詐欺罪間，有方法目的之牽連關係，應從一重之
    常業詐欺罪論處。至被告持有變造之「辛○○」身分證，不
    惟被告堅詞否認有使用之情事，經查亦無積極證據證明業已
    行使，故僅論變造行為之犯行，公訴人認被告涉犯行使變造
    特種文書罪嫌，容有誤會。又本件被告行為後，刑法業已刪
    除常業詐欺罪、牽連犯及連續犯之規定，本件被告之詐欺犯
    行共計有六次，原應分論併罰，惟刑法第三百三十九條第一
    項之詐欺罪，其法定刑為五年以下有期徒刑、拘役或科或併
    科一千元以下罰金；原刑法第三百四十條之常業詐欺罪之法
    定刑為一年以上七年以下有期徒刑，本件被告所犯六次詐欺
    罪，如分論併罰，以法定最重本刑計算，其分論併罰之刑度
    將超過常業詐欺罪之最重本刑，故仍以適用常業詐欺罪之規
    定處斷較對被告有利，本件應適用舊法；而有關牽連犯之規
    定，對被告亦有利，亦應適用舊法第五十五條牽連犯之規定
    。又依刑法施行法一條之一條第二項規定「：九十四年一月
    七日刑法修正時，刑法分則編未修正之條文定有罰金者，自
    九十四年一月七日刑法修正後，就其所定數額提高為三十倍
    ，但七十二年六月二十六日至九十四年一月七日新增或修正
    之條文，就其所定數額提高為三倍。」，查本件被告所犯刑
    法第二百零一條之一之罪，其罰金提高倍數為三倍，與修正
    前之刑度相同，修正後之刑法第二條第一項前段規定，自應
    適用行為時之規定；被告所犯刑法第二百十二條之罪，其罰
    金提高倍數為三十倍，比較新舊法，以舊法對被告有利，本
    件應適用舊法。
五、原審對被告予以論罪科刑雖非無見，惟查：原審認被告應
    成立電信法第五十六條第一項之罪，不無可議。原審就理
    由欄五、(三)、(四)未起訴部分，既認不成立犯罪，卻一併審理
    ，亦有未當。本件被告之上訴意旨雖未指摘及此，惟原判決
    既有上開可議之處，自屬無可持，應予撤銷改判。爰審酌被
    告所參與之盜刷信用卡集團，事前縝密規劃，設備齊全，集
    團內部角色分工，並鎖定規模較大之鐘錶公司或珠寶銀樓為
    目標，係屬新興之智慧型犯罪，對社會交易秩序有相當大之
    影響，且犯案次數眾多，對被害人之損害非微，被告犯罪之
    動機、手段、智識程度、在集團中所擔任之角色、犯罪之所
    得，及犯後知所悔悟、態度尚稱良好等一切情狀，量處有期
    徒刑一年，就如附表一所示之簽帳單一式三聯，其中第一聯
    客戶存查，係被告參與之集團所有供犯罪所用之物，雖未扣
    案，但不能證明業已滅失，故均依法宣告沒收。其餘第二、
    三聯上偽造之「王志強」、「何青」、「許琨府」之署押，
    除已滅失者外，不問屬於犯人與否，均依刑法第二百十九條
    之規定沒收。扣案如附表二所示之掌中精靈電話、耳機、空
    力套件、迷你電話機、開關一組等電信器材，及扣案之「辛○○」身分證上被告之照片一張，係被告所有供犯罪所用之
    物，業據其供陳在卷，應依刑法第三十八條第一項第二款宣
    告沒收。
六、至公訴意旨所指被告曾持偽造之中華電信員工之工作證，向
    鐘錶公司或金飾店所在之大管理員行使乙節，經查被告在被
    查獲時，並未在其身上查獲上開中華電信公司之工作證，經
    查亦無積極證據足證其確有偽造上開工作證或曾持以行使之
    犯行，是此部分犯行尚屬不能證明，惟公訴人認此部分事實
    與前開認有罪部分，且有裁判上一罪之關係，自毋庸另為無
    罪之諭知。
七、另公訴意旨認被告另涉犯電信法第五十六條第一項之罪部分
    ，按電信法第五十六條第一項係以：「意圖為自己或第三人
    不法之利益，以有線、無線或其他電磁方式，盜接或盜用他
    人電信設備通信者」為構成要件，而此之所謂「不法利益」
    ，應與被盜接或盜用之電信設備有直接之關係，亦即因之可
    減免通話費之支出等之類，而本件被告等之盜接電話線，其
    目的在使被詐騙之鐘錶公司或金飾店等，誤為已與聯合信用
    卡中心取得聯絡，而誤認被告一夥持以行騙之信用卡沒問題
    ，而同意刷卡消費，使被告一夥能詐騙得手，被告之盜接行
    為，尚不該當於上開電信法第五十六條第一項之構成要件，
    自不能以該罪責相繩。惟公訴人認此部分與前開判決有罪部
    分，且有裁判上一罪之關係，故不另為無罪之判決。
八、公訴意旨另以：
（一）被告癸○○同前述之概括犯意，分別於九十一年七月二日
      前往寶鴻堂鐘錶公司、九十一年七月三十日前往土城金星
      珠寶銀樓及九十一年八月六日前往寶島鐘錶公司忠孝分公
      司，而為相同之犯行，因認就此部分亦犯刑法第二百零一
      條之一第二項之行使偽造信用卡罪、第二百十六條、第二
      百十條之行使偽造私文書罪、第三百四十條之常業詐欺罪
      及違反電信法第五十六條第一項之盜接他人電信設備通信
      罪嫌。訊據被告則堅詞否認參與此部分之犯行，辯稱：第
      一次是在九十一年七月二十六日，七月二日人在台中，並
      未去過這些地方，也不知道集團內其他人是否有去，「阿
      俊」不希望伊知道太多，所以沒說等語。
（二）經查：
  １、九十一年七月二日寶鴻堂鐘錶公司部分：證人即店長甲○○到庭證稱：刷卡之客戶姓名為「陳尚群」，並非本件被
      告等人所為，警員有告知係他人所為，已另外移送士林地
      檢署處理等語，可知本次並非被告等人所為。
  ２、九十一年七月三十日土城金星珠寶銀樓部分：證人庚○○
      當日並未去電信箱旁，無從指認，不能證明被告確有參與
      。
  ３、九十一年八月六日寶島鐘錶公司忠孝分公司部分：證人即
      大樓管理員方九龍於警局中指認並未見過被告（詳第一六
      一七六號偵查卷第二二頁背面），且盜刷者係以慶豐銀行
      卡號，偽簽「游松儒」名義，亦與前述情形不同，並無積
      極證據證明為被告集團所為。
（三）綜上所述，不能證明被告參與上述之犯行或有何犯意之聯
      絡。公訴人認被告此部分亦共犯刑法第二百零一條之一第
      二項行使偽造信用卡罪、第二百十六條、第二百十條之行
      使偽造私文書罪、第三百四十條之常業詐欺罪及違反電信
      法第五十六條第一項之盜接他人電信設備通信罪即有未合
      。此外復查無其他積極證據證明被告確有公訴人所指此部
      分之犯行。惟公訴意旨認此部分與前揭論罪科刑之部分有
      連續犯之裁判上一罪之關係，爰不另為無罪之諭知。
九、公訴人另移送併審意旨所指：
（一）於九十一年七月二十九日寶島鐘錶公司土城分公司部分：
      證人即當日經過電信箱之鄰居衛江百合到庭無法指認被告
      ，此部分不能證明被告確有參與。
（二）九十一年七月二十六日明珠銀樓部分：
      證人即負責人壬○○到庭證稱並未見過被告，此部分不能
      證明被告確有參與。
（三）此外，復查無其他積極證據證明被告確有公訴人所指此部
      分之犯行。惟因此部分經本院認定被告之犯行尚屬不能證
      明，即與本件前開判決有罪部分，未具有裁判上一罪之關
      係，本院自無從一併審判，應檢卷退回原移送之檢察署續
      行偵辦，附此敘明。
十、據上論斷，應依刑事訴訟法第三百六十九條第一項前段、第
    三百六十四條、第二百九十九條第一項前段、刑法第二條第
    一項前段（修正後）、第二十八條、第五十五條（修正前）
    、第五十六條、刑法第二百零一條之一第二項、第二百十六
    條、第二百十條、第二百十二條（修正前）、第三百四十條
    （修正前）、第三十八條第一項第二款、第二百十九條，罰
    金罰鍰提高標準條例第一條前段，判決如主文。
本案經檢察官李良忠到庭執行職務。
中    華    民    國    95    年    7     月    5     日
                  刑事第三庭審判長法  官  許國宏
                                  法  官  林銓正
                                  法  官  許增男
以上正本證明與原本無異。
如不服本判決，應於收受送達後十日內向本院提出上訴書狀，其
未敘述上訴之理由者並得於提起上訴後十日內向本院補提理由書
（均須按他造當事人之人數附繕本）。
                                  書記官  葉金發
中    華    民    國    95    年    7     月    5     日
附錄：本案論罪科刑法條全文
中華民國刑法第二百零一條之一：
意圖供行使之用，而偽造、變造信用卡、金融卡、儲值卡或其他
相類作為簽帳、提款、轉帳或支付工具之電磁紀錄物者，處一年
以上七年以下有期徒刑，得併科三萬元以下罰金。
行使前項偽造、變造之信用卡、金融卡、儲值卡或其他相類作為
簽帳、提款、轉帳或支付工具之電磁紀錄物，或意圖供行使之用
，而收受或交付於人者，處五年以下有期徒刑，得併科三萬元以
下罰金。
中華民國刑法第二百十六條、第二百十條、第二百十二條：
 (行使偽造變造或登載不實之文書罪)
行使第二百十條至第二百十五條之文書者，依偽造、變造文書或
登載不實事項或使登載不實事項之規定處斷。
中華民國刑法第二百一十條
 (偽造變造私文書罪)
偽造、變造私文書，足以生損害於公眾或他人者，處五年以下有
期徒刑。中華民國刑法第二百一十二條 (偽造變造特種文書罪)
偽造、變造護照、旅券、免許證、特許證及關於品行、能力服務
或其他相類之證書、介紹書，足以生損害於公眾或他人者，處一
年以下有期徒刑、拘役或三百元以下罰金。
中華民國刑法第三百四十條
（常業詐欺罪）
以犯第三百三十九條之罪為常業者，處一年以上七年以下有期徒
刑，得併科五萬元以下罰金。
附表一：簽帳單（一式三聯）
┌──┬─────┬───────┬───────┬──────────┐
│編號│授 權 碼  │ 第  一  聯： │ 第  二  聯： │   第  三  聯 ：    │
│    │          │ 客 戶 存 查  │ 商 店 自 存  │ 聯合信用卡中心存查 │
├──┼─────┼───────┼───────┼──────────┤
│ 一 │  018354  │ 整聯沒收     │ 已滅失       │ 王志強署押一枚沒收 │
│    │          │              │              │（原審卷第一五一頁）│
│    │          │              │              │                    │
├──┼─────┼───────┼───────┼──────────┤
│ 二 │  018354  │ 整聯沒收     │ 已滅失       │ 已滅失（影本見九十 │
│    │          │              │              │ 一年度偵字第二二○ │
│    │          │              │              │ 二○號卷第四十頁下 │
│    │          │              │              │ 方）               │
├──┼─────┼───────┼───────┼──────────┤
│ 三 │  023644  │ 整聯沒收     │何青署押一枚沒│ 何青署押一枚沒收   │
│    │          │              │收（原審卷第八│（原審卷第八八頁正面│
│    │          │              │八頁正面）    │）                  │
├──┼─────┼───────┼───────┼──────────┤
│ 四 │  063056  │ 整聯沒收     │王志強署押一枚│王志強署押一枚沒收  │
│    │          │              │沒收（原審卷第│（原審卷第八八頁背面│
│    │          │              │八八頁背面）  │）                  │
├──┼─────┼───────┼───────┼──────────┤
│ 五 │  023655  │ 整聯沒收     │王志強署押一枚│ 已滅失             │
│    │          │              │沒收（原審卷第│                    │
│    │          │              │一二三頁）    │                    │
├──┼─────┼───────┼───────┼──────────┤
│ 六 │  215864  │ 整聯沒收     │許琨府署押一枚│ 已滅失             │
│    │          │              │（原審卷第一二│                    │
│    │          │              │四頁）        │                    │
└──┴─────┴───────┴───────┴──────────┘
附表二：
繫腰工具袋一包、掌中精靈電話三台、耳機二個、空力套件一組
、迷你電話機一台、尖嘴鉗一支、斜口鉗一支、起子二支、犯罪
地圖一張、廠商資料五張、電話簿廠商資料二張、廠商名片二十
組、異線裝移機移拆聯單一張、工程契約七張、電信公司工作服
一組、ＭＯＴＯＲＯＬＡ牌手機一支（電話號碼為000000
0000）、ＮＯＫＩＡ牌手機一支（電話號碼為000000
0000）、開關一組等物。


司法院資訊處製作；財團法人民間司法改革基金會備份。
